## **ELIAS JABOB GIOVANELLA**

### DATOS DE CONTACTO

- Rio Cuarto, Córdoba, Argentina
- Correo electrónico: eliasgiooovanella@gmail.com
- Teléfono: +543582432192
- LinkedIn: https://www.linkedin.com/in/eliasgiovanella
- Sitio Web: <a href="https://eliasgiova.github.io/PortfolioWeb/">https://eliasgiova.github.io/PortfolioWeb/</a>
- GitHub: <u>www.github.com/EliasGiova</u>

### PERFIL PROFESIONAL

Apasionado desarrollador Full Stack con experiencia en Java, PHP, Python y sólidos conocimientos en Back-End, destacándome en el manejo de bases de datos MySQL y habilidades en Front-End (HTML, CSS, JavaScript). Actualmente inmerso en un bootcamp especializado en Java y Spring Boot. Destaco por mi versatilidad y adaptación a metodologías ágiles, gestionando proyectos con Trello y aplicando Scrum. Experiencia sólida en liderazgo y gestión administrativa, respaldada por una sólida formación técnica en administración empresarial y mecánica.

### EDUCACIÓN

## Full Stack Developer

Egg Cooperation, 2021-2023

Especialización en JAVA (Back-End), Bases de datos MySQL y Front-End.

### • Técnico en Administración de Empresas

I.S.P.A.P, 2006-2012

Habilidades en gestión, contabilidad y marketing.

## Técnico Mecánico

ITEC, 2015-2018

Conocimientos sólidos en mecánica y diseño de maquinaria.

## EXPERIENCIA LABORAL

## • Bootcamp Full Stack Developer

Egg Cooperation, 2022-2023

Desarrollo de una página web de servicios, habilidades fortalecidas en colaboración y comunicación.

## Bootcamp Back-End Developer

Semillero de Quinto Impacto, 2023-2024

Proyecto "Ecosistema" en Java y Spring Boot, aplicación de metodologías ágiles y gestión con Trello.

## Técnico Administración/Mecánica

RTO GGG SRL, 2014-2023

Funciones como Técnico Mecánico y Administrativo, liderazgo y gestión documental.

## SKILLS

# Hard Skills

\*Java \*Spring \*PHP \*Python \*Microoservicios \*Cloud & AWS \*JavaScript

\*React \*Git \*MySQL \*Metodologías Ágiles \*HTML \*CSS

### Soft Skills

\*Comunicación. \*Trabajo en equipo. \*Creatividad. \*Dedicación. \*Liderazgo.Gestión del Cambio. \*Resiliencia. entusiasmo. \*Simpatía. \*Adaptación

### Habilidades de Idiomas

\*Español Nativo

\*Inglés Intermedio

